# 求助陈版，项目建设期的领导班子的薪酬是否可以资本化

提问人：denghaifu 时间：2021-11-30 17:19:34
陈版好，一个工程项目，建设周期为 5 年，在建设周期内，领导班子的薪酬是否可以资本化，还是根据分工，与项目直接相关的领导资本化，非直接相关的费用化，如一些行政、财务领导的薪酬费用化，其他人的薪酬资本化。
谢谢

回答人：chenyiwei
一般情况下领导班子成员的薪酬都不可以资本化，除非是全职、直接负责该工程项目建设的人员。行政、财务管理人员的工资当然更不能资本化。

提问人：denghaifu 时间：2021-12-02 11:40:55
陈版，公司主要是这个项目建设运行，在建设期，领导班子成员是否可以认为是全职、直接负责该工程项目建设的人员，比如负责项目的全面技术、质量管理及采购管理，这些工作都是与项目相关的。

回答人：chenyiwei
不可以。参考：《中审众环研究 2020 》之“问题1-1-29（开办期发生费用的处理）”。